臺灣臺北地方法院刑事判決
111年度審訴字第544號
公  訴  人  臺灣臺北地方檢察署檢察官
被      告  卜睿廷



上列被告因傷害案件，經檢察官提起公訴（110年度偵字第19179
號），本院判決如下：
    主  文
卜睿廷犯傷害罪，處有期徒刑參月，如易科罰金，以新臺幣壹仟
元折算壹日。
    事  實
一、卜睿廷於民國110年5月19日晚上6時至7時許，在臺北市○○區
    ○○路0段00號中國科技大學之格致樓602號教室內，與其當時
    之女友邱靖粢談判分手問題時，竟基於傷害之犯意，打邱靖
    粢巴掌，再抓起邱靖粢之頭部往牆壁撞，復摀住邱靖粢之嘴
    巴，並掐住邱靖粢之脖子，以阻止邱靖粢發聲呼救，致邱靖
    粢受有右頰、右臉多處瘀青、右頸多處瘀青等傷害。
二、案經邱靖粢訴由臺北市政府警察局文山第二分局報告臺灣臺
    北地方檢察署檢察官偵查起訴。
    理  由
壹、證據能力部分：
　　本案據以認定事實之供述證據，檢察官、被告卜睿廷於本院
    言詞辯論終結前均未爭執其證據能力，經審酌該等證據之取
    得並無違法，且與本案待證事實具有關聯性，依刑事訴訟法
    第159條之5之規定，自有證據能力；至非供述證據部分，與
    本案事實具關聯性，且非公務員違背法定程序所取得，依同
    法第158條之4規定反面解釋，亦具證據能力。
貳、實體部分：
一、認定事實所憑之證據及理由：
  ㈠訊據被告矢口否認有何傷害之犯行，辯稱：我沒有傷害告訴
    人邱靖粢，是告訴人自己做出傷害自己的行為，當下我也有
    制止云云。經查：
　⒈被告與告訴人為前男女朋友關係，於110年5月19日晚上6時至
    7時許，在臺北市○○區○○路0段00號中國科技大學之格致樓60
    2號教室內，談及感情問題時，雙方有發生肢體接觸、拉扯
    ；告訴人於當日晚上7時46分許就醫接受治療，經診斷受有
    右頰、右臉多處瘀青、右頸多處瘀青等傷害之情，業據告訴
    人於警詢及偵查時指訴在卷（見偵卷第15至19、103至105頁
    ），並有衛生福利部基隆醫院受理家庭暴力事件驗傷診斷書
    1份（見偵卷第21至22頁）附卷可稽，且為被告所不爭執，
    是此部分事實，應堪認定。
  ⒉證人即告訴人於警詢時證稱：我與被告於110年5月19日下午
    2時至7時間，在中國科技大學的格致樓602號教室內討論分
    手事情，被告對我說若要分手，將對我家人不利，若不分手
    就必須答應被告提出的條件，例如社交狀況、服裝穿著等等
    ，我當時對被告提出的條件不同意，被告就開始出腳破壞教
    室內的桌椅，至約晚間6點時，我仍不同意被告所提條件，
    被告就對我施暴，當時我靠牆站在窗邊，被告就抓住我的頭
    部用力往牆壁撞，我有發出呼救聲，但被告摀住我的嘴巴，
    並掐住我的脖子不讓我呼救，我倒地後，被告就坐在我身上
    在我耳邊說要不利我家人，我害怕被告會有更不利的行為，
    就答應被告所提條件，然後被告情緒稍微緩和後，被告陪同
    我前往六張犁捷運站附近搭乘福和客運，我在搭車途中向家
    人及警方求助，到達基隆後，由我父親陪同我前往醫院驗傷
    等語（見偵卷第16至17頁）；於偵查中結證稱：當天我約被
    告到602教室要談分手，談的過程中被告一直不願意分手，
    罵我不成熟，甚至打我巴掌，被告為了發洩情緒有踢教室桌
    椅，後來用手抓著我頭髮往窗戶撞，撞完後又掐我脖子把我
    推倒在地，並對我說敢叫試試看，被告係用雙手虎口掐住我
    脖子後，順勢將我往地上推倒，並跨坐在我身上，後來我態
    度放軟，不再提分手，我們就一同離開教室，被告送我到六
    張犁捷運站，我自己搭客運回基隆，在客運上我有跟爸爸講
    這件事，爸爸就帶我到醫院驗傷等語（見偵卷第103至107頁
    ）。 
　⒊觀之告訴人上開於警詢、檢察官偵查所為之證述內容，顯均
    係就自己如何親身知覺體驗並如何遭被告所為之暴行證述，
    關於其如何遭被告施以暴行之時間、地點、手段等諸多內容
    ，詳盡仔細，既未見刻意浮誇渲染，復能前後互核相符外，
    又所證述其遭被告打巴掌、被告抓其頭往牆壁方向撞、掐住
    其脖子等情，亦與診斷證明書上所載之傷勢即右頰、右臉多
    處瘀青、右頸多處瘀青等節相符，是告訴人上開指述，尚無
    瑕疵可指。另被告於警詢時即供稱：我們在602教室溝通，
    告訴人說有事要跟我說，告訴人就提分手了等語（見偵卷第
    9頁）。顯見本件事故之起因係告訴人欲與被告分手，又告
    訴人之意既係希望與被告分手，其理應對於被告已不存往日
    感情，且亦不欲再繼續與被告有所牽扯，是其應不至於自殘
    後再前往驗傷並報案，令自己無端陷於訟累外，又需於訴訟
    中不斷與被告有所牽連。故告訴人前開所述，其當日係因欲
    與被告分手，而遭被告暴行一情，應係事實。　
　⒋反觀被告先後供述不一如下： 
　⑴先於警詢時供稱：我們在602教室溝通，告訴人說有事要跟我
    說，告訴人就提分手了，我就繼續與告訴人溝通，溝通過程
    中，告訴人表示要想一下，我就自己滑手機，告訴人就突然
    昏倒，從椅子上摔下來，我試著叫醒告訴人，告訴人醒來後
    就說不知道自己昏倒，我就扶告訴人坐在椅子上，告訴人說
    要去上廁所，我就扶她去，一路上告訴人走路不穩，一直傷
    害自己，用頭去撞牆大概撞了5、6次，我問她為什麼要這樣
    ，她就說因為對不起父母，還有一個原因我忘了，後來告訴
    人還拉我的手去勒住她的脖子，我有試著掙脫，我跟她說妳
    這樣也不能得到什麼，我就讓她繼續勒著，持續了快1分鐘
    後，我把手抽回來，我就叫她冷靜一點，她就用頭去撞桌子
    ，我就去阻止她，後來我們就離開了云云（見偵卷第9頁）
    。
　⑵繼於偵查中供稱：當時我跟告訴人談分手，談判一陣子後，
    告訴人就開始傷害自己，我就阻止告訴人，然後她就拉我的
    手去架住她的脖子，之後告訴人說要上廁所，我覺得她昏昏
    的，沒有體力的樣子，出教室前，告訴人突然就從座位上往
    旁邊地上倒，我就馬上去問她情形，隔半小時後她要去廁所
    不讓我陪，走的時候頭去撞到牆壁，我有扶著告訴人去廁所
    云云（見偵卷第83至84頁）。
　⑶再於準備程序時供稱：當天我們在602教室溝通，講到後來彼
    此都不講話，都在冷靜，冷靜過程中，我跑去前面座位坐，
    就聽到後面蹦一聲，就發現告訴人整個人倒在地上，但我沒
    有看到告訴人怎麼離開椅子的，我也覺得很神奇，後來我就
    去扶告訴人，並問告訴人怎麼了，她就說她頭暈沒事怎樣的
    ，後來我就把告訴人扶在椅子上後，我就回去前面座位
    ，然後我就跟告訴人繼續冷靜，過了半小時都沒講話，後來
    告訴人說她要去廁所，我就問她要扶你去嗎？之後告訴人用
　　頭去撞教室後方的牆壁，後來我就跟告訴人說不要撞這樣會
    痛，她還是繼續撞，後來我的手就扶著告訴人頭另一邊，她
    一樣是在撞，我的手就跟著撞那個牆，後來一路攙扶的過程
    就是搖搖晃晃的，去完廁所回教室後，我們有繼續溝通，那
    時候忘記講到什麼，告訴人就開始傷害自己，甚至拿我的手
    去勒她脖子，我就跟她講，妳這樣做沒有比較好，妳傷害自
    己妳父母會傷心，我很明確的跟她說，到後來我把我的手扳
    開，她很用力，根本扳不開，後來我才很用力的把我的手扳
    開，後來才冷靜一段時間，在這過程中，告訴人的朋友跟家
    人都有打電話給她，我有問她你要接嗎？我跟她說妳不接他
    們會擔心，她說回去講一聲就沒事了云云（見本院卷第37頁
    ）。
　⑷又於審理時供稱：當時我們到602教室後坐下講話，一開始我
    們坐同一桌，後來稍微討論後雙方覺得需要冷靜一下，我就
    跑去前面座位低頭滑手機，大概重複討論、冷靜三、四次，
    3點多左右我坐到前面座位開始滑手機想說放鬆一下，就聽
    到後面傳來很大的碰一聲，我就看到告訴人直接從座位上往
    左側倒，整個人就躺在地上，很像側躺，我就趕快轉過去跟
    她講怎麼了，怎麼可以坐一坐直接倒下去，我就有點笑笑的
    覺得有點誇張，問告訴人怎麼了有沒有不舒服，後來告訴人
    也沒講話，沒什麼眼神，我就把告訴人扶起來好好坐著，我
    就問她有沒有好一點，告訴人搖搖頭也是不講話，我就想說
    再給她一點時間，我就一樣坐回去，後來就聽到又有碰的聲
    音，告訴人就自己坐著整個臉往下撞桌子，撞了兩三下，我
    就過去制止她（被告邊陳述邊笑），我制止的時候沒有在笑
    ，我就問她在幹嘛這樣，後來告訴人說她覺得她很難過，我
    不太懂她的意思，後來她就一直這樣用臉去撞桌子，我過去
    制止告訴人之前大概撞了三、四次，很大力也很大聲，桌子
    應該是硬塑膠，我為了制止告訴人我有用我的手去保護她的
    額頭，防止告訴人往下再繼續撞，後來我就跟告訴人講她這
    樣傷害自己沒有比較好，之後冷靜了幾分鐘告訴人說她要去
    廁所，我就問她需要陪她走過去嗎？她說不用，我就坐在座
    位上，出教室的過程中教室後方是一片牆壁，她就沿著牆壁
    用身體右手臂跟右邊的頭一路用力的撞牆壁，邊走邊撞，很
    大力的撞，大概是撞太陽穴到耳朵後面的腦杓，沿路撞了大
    概三、四次，我就跑過去制止她，問她又怎麼了，我一路攙
    扶她到廁所，告訴人一路一直撞，連我的手扶著她還是一直
    撞牆壁，告訴人兩側的頭部都有撞，因為去廁所要拐一個彎
    ，我的手因為扶著告訴人所以也一起被拿去撞牆壁，撞擊的
    位置大概是太陽穴到後腦杓那個部位，我的手會被撞幾下是
    因為我前面扶了告訴人兩三次之後我還是怕告訴人去撞牆所
    以用手一直扶著她半邊的頭，當我覺得告訴人不會再撞的時
    候，她的頭左右兩邊又繼續撞牆壁，一下撞左邊一下撞右邊
    的牆壁，因為去廁所需要轉彎，所以可能右邊撞完轉去左邊
    之後換去撞左邊，我覺得告訴人可能沒事了但又突然施力所
    以我的手就跟著她的頭一起去撞牆，上完廁所之後我們一樣
    回到602教室，再稍微聊一下分手的事情，後來告訴人又開
    始哭，我過去關心告訴人，拍她的背安撫一下，告訴人就抓
    我的左手手腕部位去掐住自己的脖子，告訴人拉住我的手腕
    手肘的方向往告訴人的脖子施力，然後告訴我她覺得很難過
    ，我沒有出力我當時是抵抗的，但告訴人的力氣不知道為什
    麼比我大（被告開庭訕笑），我那時候覺得蠻誇張的，我剛
    才笑並不是覺得有趣，我有做抵抗，並且告訴告訴人她這樣
    傷害自己難過的是她的家人，雙方冷靜之後（後改稱：之後
    我有趕快把我自己的手從告訴人身上拿開），我把手拿開的
    時候有告訴告訴人傷害自己難過的是她的家人這句話，雙方
    冷靜之後也沒有說一個結果，但是因為時間晚了，告訴人的
    家人跟朋友都有打電話給她，我在當中都有跟她說要不要接
    個電話不然他們不放心，告訴人跟我說不用，她回去講一聲
    就沒事了，我就說好吧那我們趕快講一講早點回家，再稍微
    冷靜之後我們有往校外走一走，那時候大約五、六月的時候
    ，白蟻很多，有幾隻有飛到告訴人的衣服裡，我有看到她在
    抓身體的手、脖子跟肚子，看到告訴人在抓我就問怎麼了，
    有看到告訴人手、脖子那邊有幾個紅紅的抓痕，我們那時候
    在外面我就問她要不要去超商買個OK繃，告訴人說不用，很
    快就好了，後來也沒有講結果，我們就都回去了，後面就沒
    有再有任何見面和聯絡云云（見本院卷第99至101頁）
　⑸觀之前開被告對於告訴人是如何受傷一節，前後所述不一，
    且被告所述告訴人有從椅子上往左側倒、整個臉往下撞桌子
    、身體右手臂跟右邊的頭一路用力的撞牆壁、兩側的頭部都
    有撞、撞擊的位置大概是太陽穴到後腦杓部位、用手抓手、
    脖子跟肚子云云，均與告訴人當日接受治療，經診斷受有右
    頰、右臉多處瘀青、右頸多處瘀青等傷害之傷情不符，復於
    本院審理時再經本院訊問：「你稱告訴人拿你的手腕去掐告
    訴人的脖子時，有無看到她的脖子或其他地方受傷？」後，
    答稱：「脖子前頸喉嚨那邊一直到後面頸部有紅紅的，是勒
    的動作不是掐我講錯了，我沒有出力我有抵抗告訴人，我是
    用左手去掰開我的手，因為告訴人抓住了我的手，我就抵抗
    她」云云（見本院卷第101頁）。則被告於本院審理時先稱
    ：「告訴人就抓我的左手手腕部位去掐住自己的脖子」，又
    稱：「我是用左手去掰開我的手」云云，均顯係虛構事實。
    又教室外之監視器錄影可得攝得教室前後門之進出影像，竟
    均未攝得被告有扶告訴人進出教室，亦或告訴人有沿著教室
    後方之牆壁走出教室並一路以頭撞牆壁之情，此有臺灣臺北
    地方檢察署勘驗筆錄1份（見偵卷第67頁）在卷可稽，是被
    告前開所述均不能採信。
　㈡綜上，被告顯有對告訴人施暴無誤，其所辯告訴人之傷勢係
    由告訴人自己所造成云云，並不足採。是本件事證明確，被
    告所為傷害犯行堪以認定，應依法論科。　
二、論罪科刑：
  ㈠核被告所為，係犯刑法第277條第1項之傷害罪。
  ㈡被告於上開時、地先後對告訴人打巴掌、抓告訴人頭往牆壁
    方向撞、掐住告訴人脖子等情，均係在密切接近之時、地實
    施，並侵害同一告訴人之身體法益，各行為之獨立性極為薄
    弱，依一般社會健全概念，在時間差距上，難以強行分開，
    在刑法評價上，以視為數個舉動之接續施行，合為包括之一
    行為予以評價，較為合理，應論以接續犯之包括一罪。
  ㈢爰審酌被告遇事不思理性解決並克制情緒，竟出手毆打告訴
    人，所為實不可取；並兼衡其行為手段、動機、目的、造成
    告訴人之傷勢程度，暨其否認犯罪，且未填補告訴人所受損
    害或取得告訴人諒解之犯後態度，自陳之智識程度及家庭經
    濟生活狀況（見本院卷第103頁）等一切情狀，量處如主文
    所示之刑，並諭知易科罰金之折算標準。
據上論斷，應依刑事訴訟法第299條第1項前段，刑法第277條第1
項、第41條第1項前段，刑法施行法第1條之1第1項，判決如主文
。
本案經檢察官李堯樺提起公訴，檢察官吳春麗、楊舒雯到庭執行
職務
中　　華　　民　　國　　111 　年　　 7  　月　　26　　日
                  　刑事第二十一庭  審判長法  官  程克琳
                                          法  官  王筱寧
                                          法  官  倪霈棻
以上正本證明與原本無異。
如不服本判決應於收受送達後20日內向本院提出上訴書狀，並應
敘述具體理由；其未敘述上訴理由者，應於上訴期間屆滿後20日
內向本院補提理由書（均須按他造當事人之人數附繕本）「切勿
逕送上級法院」。告訴人或被害人如對於本判決不服者，應具備
理由請求檢察官上訴，其上訴期間之計算係以檢察官收受判決正
本之日期為準。 因疫情而遲誤不變期間，得向法院聲請回復原
狀。
　　　　　　　　　　　　　　　　          書記官　吳雪華
中　　華　　民　　國　　111 　年　　7 　　月　　26　　日
附錄本案論罪科刑法條：
中華民國刑法第277條
傷害人之身體或健康者，處5年以下有期徒刑、拘役或50萬元以
下罰金。
犯前項之罪，因而致人於死者，處無期徒刑或7年以上有期徒刑
；致重傷者，處3年以上10年以下有期徒刑。